臺灣臺南地方法院刑事判決
                                    109年度交易字第872號
公  訴  人  臺灣臺南地方檢察署檢察官
被      告  許慶政




上列被告因公共危險案件，經檢察官提起公訴（109 年度偵字第
15582 號），嗣被告於本院行準備程序時就被訴事實為有罪之陳
述，經本院合議庭裁定由受命法官獨任行簡式審判程序，判決如
下：
    主  文
許慶政犯駕駛動力交通工具而吐氣所含酒精濃度達每公升零點二
五毫克以上之罪，累犯，處有期徒刑玖月。
    事  實
一、許慶政於民國109 年7 月12日下午2 時至同日下午3 時許（
    起訴書誤載為至同日下午6 時30分許，應予更正），在臺南
    市安南區北安路3 段某友人住處飲用高粱酒，明知飲酒後已
    達不得駕駛動力交通工具之程度，仍於同日下午6 時30分許
    ，酒後無照駕駛車牌號碼0000-00 號自用小客車上路，行經
    臺南市安南區台江大道2 段與安吉路2 段路口處時，因不勝
    酒力，注意力及操控力明顯降低，而於同日晚間6 時58分許
    自撞中央分隔島。嗣經員警據報前往現場處理，並於同日晚
    間7 時37分許，在臺南市立安南醫院測得其吐氣所含酒精濃
    度達每公升1.15毫克，始悉上情。
二、案經臺南市政府警察局第三分局報告臺灣臺南地方檢察署檢
    察官偵查起訴。
    理  由
一、本件被告許慶政所犯者，非為死刑、無期徒刑、最輕本刑為
    3 年以上有期徒刑之罪，亦非高等法院管轄第一審案件，其
    於準備程序進行中，就被訴事實為有罪之陳述，經依法告知
    其簡式審判程序之旨，並聽取當事人之意見後，本院合議庭
    爰依刑事訴訟法第273 條之1 第1 項之規定，裁定進行簡式
    審判程序。且依刑事訴訟法第273 條之2 規定，不受同法第
    159 條第1 項、第161 條之2 、第161 條之3 、第163 條之
    1 及第164 條至第170 條所規定證據能力認定及調查方式之
    限制，合先敘明。
二、上開犯罪事實業據被告於警詢、偵訊、本院準備及審理程序
    中均坦承不諱（警卷第3 頁至第7 頁，偵卷第31頁至第32頁
    ，本院卷第41頁、第46頁、第49頁），並有臺南市政府警察
    局第三分局交通分隊道路交通事故當事人酒精測定紀錄表、
    財團法人工業技術研究院呼氣酒精測試器檢定合格證書、道
    路交通事故現場圖、道路交通事故調查報告表㈠、㈡、車輛詳
    細資料報表、證號查詢汽車駕駛人資料各1 份、臺南市政府
    警察局舉發違反道路交通事件通知單2 份、現場監視器錄影
    畫面翻拍照片4 張、現場暨車損狀況照片12張在卷可稽（警
    卷第9 頁至第19頁、第23頁至第37頁、第45頁至第47頁），
    足認被告上開任意性之自白與事實相符，應可採信。本案事
    證明確，被告犯行堪可認定，應予依法論科。
三、核被告所為，係犯刑法第185 條之3 第1 項第1 款之駕駛動
    力交通工具而吐氣所含酒精濃度達每公升0.25毫克以上之罪
    。又被告前因酒後駕車案件，經本院以107 年度交簡字第14
    30號判決判處有期徒刑5 月確定，並於107 年6 月26日易科
    罰金執行完畢（下稱前案）等情，有臺灣高等法院被告前案
    紀錄表1 份在卷可參（本院卷第15頁至第28頁），被告於受
    有期徒刑執行完畢後，5 年以內故意再犯本件有期徒刑以上
    之罪，核與刑法第47條第1 項所定累犯要件相符。本院審酌
    被告前案與本案所犯罪名、手段、所侵害法益均相同，足認
    本案之責任非難程度應予提高，如依累犯規定加重最低本刑
    ，並不會使被告所受之刑罰超過其所應負擔之罪責，亦不會
    使其人身自由因此遭受過苛之侵害，無違憲法罪刑相當原則
    及比例原則，爰依刑法第47條第1 項規定，加重其刑。
四、爰以行為人之責任為基礎，審酌被告明知酒精成分對人之意
    識、控制能力具有不良影響，超量飲酒後會導致對週遭事務
    之辨識及反應能力較平常狀況薄弱，竟然不知謹慎，於飲酒
    後吐氣酒精濃度達每公升1.15毫克之酒醉情況下，猶無照駕
    駛自用小客車行駛於公眾往來之道路，對於公眾生命財產安
    全所生之危險甚鉅。又被告除前已論以累犯之公共危險犯行
    外，另有多次因酒後駕車之公共危險案件，經法院論罪科刑
    之紀錄，有臺灣高等法院被告前案紀錄表1 份在卷可佐（本
    院卷第15頁至第28頁），詎仍未知警惕，本件已為被告於5
    年內第4 度犯酒後駕車之公共危險案件，顯見其於酒後控制
    力薄弱，難以自律，自應受相當程度之刑事責任非難。惟念
    被告犯後坦承犯行，態度尚可，且於本次犯行雖有肇事發生
    交通事故，惟未致他人受有傷害等情，兼衡被告於警詢及本
    院審理中自承為高職肄業之智識程度、已離婚、育有3 子（
    均已成年）、入監前無業、與父母同住、母親失智、父親罹
    癌之生活狀況、家庭經濟狀況勉持（警卷第3 頁，本院卷第
    50頁）等一切情狀，量處如主文所示之刑，以資懲儆。
據上論斷，依刑事訴訟法第273 條之1 第1 項、第299 條第1 項
前段，刑法刑法第185 條之3 第1 項第1 款、第47條第1 項，刑
法施行法第1 條之1 第1 項，判決如主文。
本案經檢察官劉修言提起公訴，檢察官謝欣如到庭執行職務。
中    華    民    國   109    年    12    月    1     日
                  刑事第九庭  法  官  陳品謙
以上正本證明與原本無異。
如不服本判決應於收受本判決後20日內向本院提出上訴書狀，並
應敘述具體理由。其未敘述上訴理由者，應於上訴期間屆滿後20
日內向本院補提理由書狀（均須按他造當事人之人數附繕本）「
切勿逕送上級法院」。 
　　　　　　　　　　　　　　　書記官  林修弘　
中　　華　　民　　國　　109 　年　　12　　月　　1 　　日
附錄本案論罪科刑法條：
中華民國刑法第185條之3
駕駛動力交通工具而有下列情形之一者，處2 年以下有期徒刑，
得併科20萬元以下罰金：
一、吐氣所含酒精濃度達每公升0.25毫克或血液中酒精濃度達百
    分之0.05以上。
二、有前款以外之其他情事足認服用酒類或其他相類之物，致不
    能安全駕駛。
三、服用毒品、麻醉藥品或其他相類之物，致不能安全駕駛。因
    而致人於死者，處3 年以上10年以下有期徒刑；致重傷者，
    處1 年以上7 年以下有期徒刑。